臺灣彰化地方法院刑事判決
111年度易字第476號
公  訴  人  臺灣彰化地方檢察署檢察官
被      告  黃相斐


上列被告因竊盜案件，經檢察官提起公訴（111年度偵字第2966
號），本院判決如下：
    主    文
乙○○犯竊盜罪，處拘役參拾日，如易科罰金，以新臺幣壹仟
元折算壹日。
    犯罪事實
一、乙○○意圖為自己不法之所有，基於竊盜之犯意，於民國（下
    同）110年9月26日某時，在彰化縣○○鎮○○路0段000○000○000
    號之萊爾富便利商店二林鴻苑店外，徒手竊取陳○瑋（94年
    次，真實姓名詳卷）所有停放在該處之腳踏車1輛（廠牌：M
    ERIDA，型號：特斯拉93），得手後離去。
二、案經陳○瑋訴由彰化縣警察局芳苑分局報告臺灣彰化地方檢
    察署檢察官偵查後起訴。   
　　 理    由
壹、證據能力
　　本院認定事實所引用之下列各項供述及非供述證據，經檢察
    官、被告及輔佐人於本院審理時對各項證據資料等證據，就
    證據能力均未表示爭執，且迄言詞辯論終結前並未聲明異議
    ，本院審酌下列各項證據方法之作成情況，並無違法不當之
    形，且與本案具有關連性，應認以之作為證據應屬適當而均
    有證據能力。
貳、實體部分
一、訊據被告乙○○於本院審理中坦認其竊取上開腳踏車乙輛等情
    ，核與告訴人陳○瑋指述情節相符，且有證人即被告之女兒
    黄○庭，被告前妻林沛君等於警詢及偵查中證述：被告有將
    竊取腳踏車交給甲○○使用等情，復有且有彰化縣警察局芳苑
    分局扣押物品目錄表、監視錄影器畫面翻拍照片及刑案照片
    共16張附卷可稽。綜上事證，本件事證明確，被告前開犯行
    堪予認定，應予依法論科。
二、核被告乙○○所為，係犯刑法第320條第1項之竊盜罪。然本案
    尚無任何積極證據，足認被告竊取被害人陳○瑋所有之腳踏
    車時，主觀上知悉該腳踏自行車所有人係未滿18歲之人，故
    被告所為，尚無從適用兒童及少年福利與權益保障法第112
    條第1項前段規定加重其刑，附此敘明。
三、爰審酌被告漠視法紀，恣意竊取他人財物，實不足取，惟其
    犯後仍否認犯行，態度不佳，暨考量其智識程度、生活狀況
    、犯罪手段、犯罪目的、動機及竊得財物之價值等一切情狀
    ，量處如主文所示之刑，並諭知易科罰金之折算標準，以示
    儆懲。
四、查被告本案所竊得之腳踏車1輛，核屬被告本案犯罪所得，
    且已實際合法發還被害人，有贓物認領保管單在卷可稽，應
    依刑法第38條之1第1項第5項規定，不予宣告沒收。 
據上論斷，應依刑事訴訟法第299 條第1 項前段，刑法第320 條
第1 項、第41條第1 項前段，刑法施行法第1 條之1 第1 項、判
決如主文。
本案由檢察官何昇昀提起公訴，經檢察官吳皓偉到庭執行職務。
中　　華　　民　　國　　111 　年　　 7　　月　　25　　日
                  刑事第七庭        法  官  鮑慧忠
以上正本證明與原本無異。
如不服本判決應於收受判決後20日內，向本院提出上訴書狀，並
應敘述具體理由。其未敘述上訴理由者，應於上訴期間屆滿後20
日內向本院補提理由書(均須按他造當事人之人數附繕本)「切勿
逕送上級法院」。
告訴人或被害人對於判決如有不服具備理由請求檢察官上訴者，
其上訴期間之計算係以檢察官收受判決正本之日期為準。
中　　華　　民　　國　　111 　年　　7 　　月　　25　　日
                                    書記官  羅婉嘉

附錄本案論罪科刑法條：
中華民國刑法第320條
意圖為自己或第三人不法之所有，而竊取他人之動產者，為竊盜
罪，處5年以下有期徒刑、拘役或50萬元以下罰金。
意圖為自己或第三人不法之利益，而竊佔他人之不動產者，依前
項之規定處斷。
前二項之未遂犯罰之。